【裁判字號】    99,簡上,295
【裁判日期】    991028
【裁判案由】    家庭暴力防治法
【裁判全文】
臺灣臺北地方法院刑事判決             99年度簡上字第295號
公  訴  人  臺灣臺北地方法院檢察署檢察官
上  訴  人
即  被  告  甲○○
上列上訴人即被告因家庭暴力防治法案件，不服本院中華民國99
年7月8日99年度簡字第2420號第一審刑事簡易判決（聲請簡易判
決處刑案號：99年度偵字第10124號），提起上訴，本院管轄之
第二審合議庭判決如下：
    主  文
上訴駁回。
    事  實
一、甲○○為乙○○之兄，二人間具有家庭暴力防治法第3條第4
    款所定之家庭成員關係，甲○○於民國99年1月29日，經臺
    灣臺北地方法院（下稱臺北地方法院）以98年度暫家護字第
    252號民事暫時保護令裁定，不得直接或間接對於乙○○實
    施身體或精神上不法侵害之行為，不得直接或間接對於乙○
    ○為騷擾、接觸、跟蹤、通話、通信等行為，必須遠離乙○
    ○住居所等行為，自核發時起生效，於法院就通常保護令事
    件審理終結核發通常保護令或駁回聲請時，失其效力（嗣於
    99年3月25日經乙○○撤回通常保護令事件）。甲○○明知
    不得違反保護令規定，竟出於違反保護令之犯意，於99年3
    月10日晚上6時15分，撥打電話至乙○○家中，與乙○○通
    話，並向乙○○追討物品，且以其恨乙○○、恨不得開車撞
    死乙○○等言詞，騷擾乙○○，而違反上列不得對乙○○為
    通話、騷擾行為之裁定。
二、案經乙○○訴由臺北縣政府警察局新店分局報請臺灣臺北地
    方法院檢察署檢察官偵查後聲請簡易判決處刑。
    理  由
壹、程序部分：
一、被告於警、偵訊之供述，非出於強暴、脅迫、利誘、詐欺、
    疲勞訊問、違法羈押或其他不正方法取得，依刑事訴訟法第
    156條第1項、第158條之2得採為證據。
二、按被告以外之人於審判外之陳述，雖不符前4條之規定，而
    經當事人於審判程序同意做為證據，法院審酌該言詞陳述或
    書面陳述作成時之情況，認為適當者，亦得為證據。當事人
    、代理人或辯護人於法院調查證據時，知有第159條第1項不
    得為證據之情形，而未於言詞辯論終結前聲明異議者，視為
    有前項之同意，為刑事訴訟法第159條之5所明定。證人乙○
    ○於警訊之供述，被告於審判期日表示無意見，上開證人於
    警訊之供述本院認為適當，依上述規定，得為證據。
三、後列非供述證據，均非違法取得之證據，且或係從事業務之
    人於業務上製作之證明文書、記錄文書，核無顯不可信情況
    ，故依同法第158條之4反面解釋、第159條之4第2款得為證
    據。
貳、實體部分：
一、訊據被告甲○○固不否認有於上揭時、地撥打電話至告訴人
    乙○○家中與告訴人通話等情，惟矢口否認有何違反保護令
    之行為，辯稱：是告訴人先撥打電話來挑釁，伊始回撥電話
    辱罵告訴人，況且民事保護令已經撤回，伊以為這樣就沒事
    了，伊並非故意犯罪云云。
二、本院查：
（一）本院曾於99年1月29日經告訴人乙○○之聲請，對被告核
      發98年度暫家護字第252號民事暫時保護令，並禁止被告
      對告訴人實施身體上或精神上之不法侵害之行為，不得直
      接或間接對於告訴人為騷擾、接觸、跟蹤、通話、通信等
      行為及必須遠離告訴人住居所等行為，自核發時起生效，
      於本院就通常保護令事件審理終結核發通常保護令或駁回
      聲請時，失其效力，有上開暫時保護令影本附卷可稽，亦
      為被告所不否認。被告雖辯稱伊並非故意犯罪，然被告迭
      於警詢、偵訊及本院審理時均自承有與告訴人通話並加以
      辱罵之行為，是本件確實有違反上開98年度暫家護字第
      252 號民事暫時保護令裁定主文第1項即被告不得對告訴
      人為下列聯絡行為：騷擾、接觸、跟蹤、通話、通信之行
      為中之騷擾，通話之行為堪以認定。
（二）被告雖以民事保護令業已由告訴人撤回一節置辯，惟查，
      告訴人撤回通常保護令之行為，係於99年3月25日，有告
      訴人99年度家護字第157號非訟撤回聲明狀1紙附卷可參，
      而被告對告訴人為違反保護令行為之時間係於99年3月10
      日，是被告行為當時，告訴人尚未撤回保護令之聲請，即
      該通常保護令之效力仍然存在，是被告對此部分之事實容
      有誤認。
（三）綜上，本件事證明確，被告犯行堪以認定，其上揭行為已
      構成違反上開98年度暫家護字第252號民事暫時保護令裁
      定主文第2項即被告不得直接或間接對於告訴人為騷擾、
      通話之聯絡行為，應堪認定。
三、核被告甲○○所為，係犯家庭暴力防治法第61條第2款之違
    反保護令罪。被告雖辯稱有精神疾病，並提出診斷證明書、
    身心障礙手冊為證，然觀被告自偵查中至審理時，對於涉案
    情節均飾詞狡辯，且對答如流，對於其權利之維護不遺餘力
    及對於行為時之情形敘述甚明，尚難認被告於行為時確有因
    精神障礙或其他心智缺陷，致其所辨識行為違法或依其辨識
    而行為之能力顯著減低之情而得以減輕其刑。故而，原審適
    用刑事訴訟法第449條第1項、第3項、第454條第2項，家庭
    暴力防治法第61條第2款，刑法第11條前段、第41條第1項前
    段之規定，判處被告拘役15日，如易科罰金，以新臺幣1千
    元折算1日，其認事、用法及量刑均無不當，應予維持。職
    是，被告提起上訴，上開所辯否認犯罪，指摘原判決不當請
    求撤銷，為無理由，應予駁回。
據上論斷，應依刑事訴訟法第455條之1第1項、第3項、第368條
判決如主文。
本案經檢察官林淑玲到庭執行職務。
中    華    民    國    99    年    10    月    28    日
                  刑事第十二庭審判長法  官  李英豪
                                    法  官  楊台清
                                    法  官  曾正龍
上正本證明與原本無異。
不得上訴。
                                    書記官  黃馨慧
中    華    民    國    99    年    10    月    28    日
附錄本案論罪科刑法條全文：
家庭暴力防治法第61條
違反法院依第14條第1項、第16條第3項所為之下列裁定者，為本
法所稱違反保護令罪，處3年以下有期徒刑、拘役或科或併科新
臺幣10萬元以下罰金：
一、禁止實施家庭暴力。
二、禁止騷擾、接觸、跟蹤、通話、通信或其他非必要之聯絡行
    為。
三、遷出住居所。
四、遠離住居所、工作場所、學校或其他特定場所。
五、完成加害人處遇計畫。

司法院資訊處製作；財團法人民間司法改革基金會備份。
